Inventaris van het archief van het Productschap Margarine, Vetten en Oliën en zijn rechts-/taakvoorgangers, 1932-2014
Nationaal Archief, Den Haag
- vetten of oliën – met uitzondering van ongesmolten slachtvet – of daaruit verkregen producten, welke al dan niet na verdere be- of verwerking, kunnen dienen tot menselijk voedsel.
In oktober 2010 geeft een meerderheid van de Tweede Kamer aan af te willen van de verplichte heffingen die door productschappen aan bedrijven worden opgelegd. In februari 2011 neemt de Tweede Kamer een motie aan waarin de regering wordt opgeroepen ‘te onderzoeken welke taken onmisbaar zijn en tevens te onderzoeken of en zo ja hoe deze taken zonder product- en bedrijfschappen zouden kunnen worden ondergebracht’. De regering benoemt hierop een commissie onder leiding van mevrouw A. Jorritsma. Deze wordt tevens gevraagd een visie op de toekomst van de PBO te geven. Zij concludeert dat het takenpakket van de product- en bedrijfschappen zich zou moeten beperken tot taken met een publiek belang (medebewindstaken, plant- en diergezondheid, dierenwelzijn, en voedselveiligheid en gezondheid). Het kabinet neemt dit standpunt over. Bedrijven en vakbonden laten weten zich op hoofdlijnen in het kabinetsstandpunt te kunnen vinden maar willen het lijstje publieke taken uitbreiden met innovatie, duurzaamheid en maatschappelijk verantwoord ondernemen inclusief arbeid.
De kabinetsvisie vindt echter niet voldoende steun van de Tweede Kamer. Een motie voor het afschaffen van de product- en bedrijfschappen wordt op 20 december 2011 met 90 tegen 60 stemmen aangenomen. Aan het kabinet wordt verzocht met een voorstel te komen voor het onderbrengen van wettelijke en eerdergenoemde publieke taken. De productschappen zijn teleurgesteld en roepen de minister op de motie naast zich neer te leggen.
In afwachting van een kabinetsreactie en in een poging aan de voornaamste bezwaren van de politiek tegemoet te komen en de efficiëntie te verhogen besluit het Productschap MVO een nauwere samenwerking met andere productschappen aan te gaan en zelfs een gezamenlijk kantoorpand te betrekken. Het regeerakkoord van het kabinet Rutte II van oktober 2012 doorkruist alle voornemens echter doordat het aangeeft dat het kabinet van plan is de product- en bedrijfschappen af te schaffen. De medebewindstaken en overige publieke taken van deze bedrijfslichamen moeten vanaf 2014 door het Ministerie van Economische Zaken worden uitgevoerd.
Het Productschap MVO wacht het formele einde, dat vanwege de vele nog te regelen zaken tenslotte op 1 januari 2015 wordt bepaald, niet af, zich gesteund wetend door een overgrote meerderheid der bedrijven in de oliën- en vettensector. Op 17 januari 2013 besluit het bestuur van het productschap volledige medewerking te verlenen aan het streven van het betrokken bedrijfsleven om het grootste deel van de activiteiten van het Productschap MVO voort te zetten in een private MVO-ketenorganisatie. Het jaar 2013 staat daardoor grotendeels in het teken van de afbouw van het productschap en waar mogelijk overdracht van activiteiten en medewerkers aan een nieuwe organisatie. Na enige maanden voorbereiding wordt op 5 november 2013 de private vereniging ‘MVO, de ketenorganisatie voor oliën en vetten’ opgericht. Deze gaat als rechts- en taakopvolger van het productschap op 1 januari 2014 van start.
Het laatste officiële bestaansjaar van het Productschap MVO is 2014, maar dat jaar is vrijwel uitsluitend een jaar van formaliteiten waarin aan wettelijke, financiële en bestuurlijke verplichtingen wordt voldaan in afwachting van de formele opheffing. Er worden enkele projecten uitgevoerd die specifiek met het productschap samenhangen, waaronder het vastleggen van de geschiedenis van het productschap en het overdragen van het historische archief aan het Nationaal Archief in Den Haag. De taken op het gebied van belangenbehartiging, dienstverlening en informatievoorziening worden in 2014 reeds door de nieuwe ketenorganisatie uitgevoerd, die tevens in alle rechten en verplichtingen van het productschap treedt zoals het productschap dat in 1956 bij het bedrijfschap had gedaan. Op 18 november 2014 komt het bestuur van het Productschap Margarine, Vetten en Oliën voor de laatste keer bijeen en op 31 december 2014 houdt het schap formeel op te bestaan.
Geschiedenis van het archiefbeheer
Vanaf het begin der contacten met de oliën- en vettenbedrijven in 1932 zijn stukken bewaard die voor de historie van sector en/of organisatie van belang konden zijn. Zo zijn er rapportages en verslagen van werkzaamheden uit de beginjaren, doorlopend tijdens de periode 1940-1945 en daarna, totdat in 1949 het eerste officiële jaarverslag van het Bedrijfschap voor MVO verschijnt, dat overigens een bundeling vormt van verslagen over het eerste resp. het tweede halfjaar van 1949. Vanaf 1950 tot en met 1955 zijn jaarverslagen van het Bedrijfschap en van 1956 tot en met 2014 van het Productschap (voor) Margarine, Vetten en Oliën vervaardigd en bewaard. Hetzelfde geldt met de bestuursstukken, beginnend in 1937 toen de Afdeling MVO van de Nederlandse Zuivel Centrale haar relatieve zelfstandigheid met eigen bestuur kreeg, en eindigend op 18 november 2014. In dezelfde periode zijn er verslagen van de besloten vergaderingen van het bestuur (1956-1986) en van de vergaderingen van het dagelijks bestuur (1956-2014).
Aangezien er altijd een sterke bemoeienis maar ook band met de sector is geweest, zijn ook al in een vroeg stadium statistische overzichten en jaarboeken samengesteld en bewaard. Ook de algemene publicatie bestemd voor de oliën- en vettensector, in 1952 Bijzondere Mededelingen genaamd, in 1956 bij de start van het productschap omgedoopt tot MVO-mededelingen en vanaf 1990 tot en met 2013 MVO Magazine geheten, is bewaard. Hetzelfde geldt voor de papieren nieuwsbrieven die gedurende bepaalde jaren op specifieke terreinen zijn uitgebracht (biotechnologie, energie en milieu, arbeid, dierlijke vetten).
Beleidsstukken, circulaires, verslagen van stuur- en werkgroepen en andere stukken van ondergeschikt belang veelal gerelateerd aan de uitvoering zijn in de loop der jaren uit het archief verwijderd en vernietigd. Belangrijke overweging hierbij was veelal dat de informatie uit deze stukken en de resultaten van de desbetreffende besprekingen in beknopte vorm in het jaarverslag terugkwamen. Een uitzondering vormt de periode 1940-1945, waarvan een deel dezer stukken is bewaard vanwege het (mogelijke) historische belang ervan, en het dossier ‘Heffing op oliën en vetten’ dat voor MVO het langstlopende dossier is geweest.
Inhoud en structuur van het archief
Inhoud
Het archief bevat de vergaderstukken van het (dagelijks) bestuur van het Productschap Margarine, Vetten en Oliën en zijn voorgangers (met name het Bedrijfschap voor Margarine, Vetten en Oliën). Het bevat verder de jaarverslagen, statistische overzichten/jaarboeken, verordeningen van het Productschap MVO, en publicaties over beleids- en marktontwikkelingen in de oliën- en vettensector. Bovendien is een deel van de correspondentie bewaard uit de periode 1940-1945 alsmede enige varia zoals kasboeken, fotoboeken, registers van oliën- en vettenbedrijven. Het productschap heeft tevens in zijn archief bewaard enige stukken van geassocieerde organisaties, zoals het Bedrijfschap voor de Margarine-industrie (1958 – 1971) en het Bedrijfschap voor de Zeep-, Was- en Reinigingsindustrie (1959 – 1962); deze bedrijfschappen waren gedurende enkele jaren in de oliën- en vettensector actief. Tevens zijn er verslagen van de vergaderingen van de Coördinatie-Commissie Zuivel/MVO nrs. 1 t/m 10 (1957 – 1972). Deze bestuurscommissie was samengesteld uit vertegenwoordigers van de Productschappen MVO en Zuivel om kwesties te bespreken die beide sectoren raakten dan wel konden raken.
Selectie en vernietiging
Bij afwezigheid van een specifieke selectielijst voor het Productschap MVO is gebruik gemaakt van de selectielijst van het Productschap Zuivel waarmee MVO in de beginperiode van zijn bestaan een organisatorische band had. Bij verhuizingen, reorganisaties en opschoningsoperaties zijn door onbekende oorzaak verscheidene stukken uit het archief verloren geraakt. Zo zijn sommige bestuursstukken en stukken voor het dagelijks bestuur niet meer in het historisch archief van het productschap terug te vinden. Doordat alle jaarverslagen in elk geval aanwezig zijn, kunnen de voornaamste besluiten genomen tijdens deze vergaderingen veelal wel (deels) worden gereconstitueerd.
Aanvullingen
Er zijn geen aanvullingen te verwachten
Ordening van het archief
De inventaris volgt een klassieke indeling en begint eerst met de algemene stukken, In het tweede gedeelte zitten de stukken betreffende taakuitvoering en bijzondere onderwerpen.
Aanwijzingen voor de gebruiker
Openbaarheidsbeperkingen
Volledig openbaar.
Materiële beperkingen
Het archief kent geen beperkingen voor het raadplegen van stukken als gevolg van slechte materiële staat
Andere toegang
Niet van toepassing.
Aanvraaginstructie
Openbare archiefstukken kunnen online worden aangevraagd en gereserveerd. U kunt dit ook via de terminals in de studiezaal van het Nationaal Archief doen. Om te kunnen reserveren dient u de volgende stappen te volgen:
U maakt een profiel aan op www.gahetna.nl, en logt vervolgens in
Via de archiefinventaris (alleen de beschrijvingen met rode nummers) selecteert u het gewenste archiefstuk door op de knop 'Reserveren' te klikken
In het volgende scherm geeft u aan op welke dag u het archiefstuk wilt inzien
Indien u zich bevindt in de studiezaal en een tafelnummer heeft ontvangen kunt u dit nummer vermelden. Als u geen tafelnummer heeft kunt u tafelnummer 777 laten staan
Vervolgens bevestigt u uw reservering door deze te versturen.
Verwant materiaal
Beschikbaarheid van kopieën
Inventarisnummers van dit archief zijn niet in kopievorm beschikbaar
Afgescheiden archiefmateriaal
Beschrijving van de series en archiefbestanddelen
- Stukken van algemene aard, 1.
  - Jaarverslagen, jaarboekjes, statistische jaaroverzichten en financiële jaarverslagen., 1.1.
    - Jaarverslagen., 1949-2013; 5-14; 10 omslagen
      - 1949-1954, 5
      - 1955-1960, 6
      - 1961-1965, 7
      - 1966-1969, 8
      - 1970-1974, 9
      - 1975-1980, 10
      - 1981-1986, 11
      - 1987-1993, 12
      - 1994-2004, 13
      - 2005-2013, 14
    - Statistische overzichten. (gebonden), 1947-1963; 15-23; 9 omslagen
      - 1947-1948, 15
      - 1949-1952, 16
      - 1953-1954, 17
      - 1955, 18
      - 1956-1957, 19
      - 1958, 20
      - 1959, 21
      - 1960-1961, 22
      - 1962-1963, 23
    - MVO jaarboeken. (gebonden), 1964-1972; 24-28; 5 omslagen
      - 1964-1965, 24
      - 1966, 25
      - 1967, 26
      - 1968-1969, 27
      - 1970-1972, 28
    - Statistische jaaroverzichten., 1952-1974; 29-32; 4 omslagen
      - 1952-1958, 29
      - 1959-1964, 30
      - 1965-1970, 31
      - 1971-1974, 32
    - Statistische jaarboeken., 1993-2012; 33-36; 4 omslagen
      - 1993-1998, 33
      - 1999-2004, 34
      - 2005-2009, 35
      - 2010-2012, 36
    - Financiële jaarverslagen, 1993-1995, 1997, 2000; 37; 1 omslag
      NB. Niet alle jaartallen meer aanwezig, geen complete reeks.
  - Agenda’s, verslagen en vergaderstukken bestuur en commissies, 1.2.
    - Vergaderstukken Afdeeling Margarine, Vetten en Oliën der Nederlandsche Zuivelcentrale, 1937-1942; 38-43; 6 omslagen
      - 1937 januari-mei, 38
      - 1937 juni-oktober, 39
      - 1937 november-1938 mei, 40
      - 1938 mei-oktober, 41
      - 1938 november-1939 juli, 42
      - 1939 sepember.-1942 februari, 43
    - Vergaderstukken Commissie van voorbereiding van de Instelling van de Onderbedrijfsorganisatie voor Margarine, Vetten en Oliën, 1942 februari-maart; 44; 1 omslag
    - Vergaderstukken Onderbedrijfsorganisatie voor Margarine, Vetten en Oliën, april-juli 1942; 45; 1 omslag
    - Vergaderstukken Bedrijfschap voor Margarine, Vetten en Oliën, 1942-1955; 46-58; 13 omslagen
      - 1942 augustus-1943 juli, 46
      - 1943 augustus-1944 augustus, 47
      - 1945 juli-1946 juli, 48
      - 1946 juli-1947 juni, 49
      - 1947 juli-1948 maart, 50
      - 1948 april-1949 februari, 51
      - 1949 maart-1949 november, 52
      - 1949 december-1950 september, 53
      - 1950 oktober-1951 juni, 54
      - 1951 augustus-1953 januari, 55
      - 1953 februari-1953 december, 56
      - 1954 januari-1955 januari, 57
      - 1955 februari-1955 december, 58
    - Vergaderstukken openbaar bestuur., 1956-2014; 59-67; 28 omslagen
      - 1956 februari-1957 juli., 59
      - 1957 september-1958 november, 60
      - 1959 januari-1960 juli, 61
      - 1960 september-1962 juli, 62
      - 1962 sept.-1964 mei, 63
      - 1964 juli-1966 december, 64
      - 1967 april-1968 juli, 65
      - 1968 okt-1970 maart, 66
      - 1970 mei-1972 november, 67
    - 1974 februari- 1976 december, 69-86
      - 1977 januari-1979 september, 69
      - 1980 januari-1981 november, 70
      - 1982 januari-1984 januari, 71
      - 1984 maart-1986 maart, 72
      - 1986 juni-1988 september, 73
      - 1988 november-1990 november, 74
      - 1991 januari-1993 januari, 75
      - 1993 maart-1995 oktober, 76
      - 1996 januari-1998 april, 77
      - 1998 november-2000 november., 78
      - 2001 januari-2002 november, 79
      - 2003 januari-2004 mei, 80
      - 2004 november-2005 september, 81
      - 2005 oktober-2006 november, 82
      - 2007 januari-2007 november, 83
      - 2008 januari-2009 mei, 84
      - 2009 november-2012 januari, 85
      - 2012 juni-2014 november, 86
    - Vergaderstukken dagelijks bestuur., 1956-2014; 87-94; 31 omslagen
      - 1956 februari-1957 april, 87
      - 1957 mei-1959 januari, 88
      - 1959 februari-1961 mei, 89
      - 1961 september-1963 augustus, 90
      - 1963 december-1965 mei, 91
      - 1965 september-1968 september, 92
      - 1968 november-1970 november, 93
      - 1971 januari-1973 januari, 94
    - 1973 september-1975 september, 95
    - 1975 december-1977 november, 96
    - 1978 maart-1981 maart, 97
    - 1981 april-1982 september, 98
    - 1983 januari-1983 december, 99
    - 1984 maart-1984 juni, 100
    - 1984 augustus-1985 februari, 101
    - 1985 april-1986 maart, 102
    - 1986 april-1987 maart, 103
    - 1987 april-1988 mei, 104
    - 1988 augustus-1989 november, 105
    - 1990 januari- 1990 december, 106
    - 1991 januari-1992 maart, 107
    - 1992 april-1993 september, 108
    - 1993 december-1997 mei, 109
    - 1997 september-2001 januari, 110
    - 2001 april-2002 januari, 111
    - 2002 november-2004 januari, 112
    - 2004 april-2006 januari, 113
    - 2006 april-2007 januari, 114
    - 2007 november-2009 januari, 115
    - 2009 april-2012 januari, 116
    - 2012 mei-2014 november, 117
    - Vergaderstukken besloten bestuur., 1956-1986; 118-122; 5 omslagen
      - 1956 januari-1958 maart, 118
      - 1958 juli-1961 juli, 119
      - 1961 september-1965 april, 120
      - 1965 juni-1969 augustus, 121
      - 1971 september-1986 juni, 122
    - Vergaderstukken Coördinatie-commissie Zuivel/MVO., 1957-1969; 123; 1 omslag
    - Vergaderstukken MVO-leden der Coördinatie-commissie., 1957-1972; 124; 1 omslag
    - Jaarrekeningen., 1956-2013; 125-129; 5 omslagen
      - 1999, 2001-2004, 125
      - 2006-2013, 126
      - Rapport bij de jaarrekening 1957 van het Productschap voor Margarine, Vetten en Oliën, 127
      - Rapporten inzake de balans met bijbehorende rekening van baten en lasten van het Productschap voor Margarine, Vetten en Oliën 1956, 1959-1965, 128
      - Rapporten inzake de balans met bijbehorende rekening van baten en lasten van het Productschap voor Margarine, Vetten en Oliën 1966-1971, 129
- Stukken betreffende bijzondere onderwerpen, 2.
  - Instelling en opheffing., 2.1.
    - Historisch overzicht van de werkzaamheden der voorgangers van het Productschap voor Margarine, Vetten en Oliën ter inleiding van de taak, die aan dit Productschap is opgedragen., 1955; 1; 1 omslag
    - Totstandkoming Productschap Margarine, Vetten en Oliën., 1950-1954; 2; 1 omslag
    - Totstandkoming en opheffing Bedrijfschap Margarine-industrie., 1958-1971; 3; 1 omslag
    - Totstandkoming Bedrijfschap van de Zeep-, Was- en Reinigingsmiddelenindustrie., 1959-1962; 4; 1 omslag
    - Instellingsverordening Productschap, 2002; 174; 1 omslag
  - (Europees) beleid., 2.2.
    - Nota van de Vereniging van Margarine-Industrieën uit de landen van de Europese Economische Gemeenschap “ I.M.A.C.E.” inzake de voorstellen van de E.E.G. Commissie betreffende het gemeenschappelijk landbouwbeleid in de melksector, 1950; 131; 1 omslag
    - De positie van de West-Europese olie-industrie in relatie tot de productiegebieden van oliehoudende grondstoffen (A. Pierhagen), 1963; 132; 1 omslag
    - Perspectieven voor het gemeenschappelijk landbouwbeleid (Mededeling van de Commissie van de Raad en aan het parlement), 1985 1 omslag; 133
    - De Nederlandse Margarine, Vetten en Oliën sector in E.G.-verband (onderzoeksverslag R. Jongeneel), 1988; 134; 1 omslag
    - Regionaal Economische analyse van de Nederlandse MVO-sector (onderzoeksverslag R. Jongeneel), 1990; 135; 1 omslag
  - Onderzoek(smethoden)., 2.3.
    - Rapport Grondnotenaanplant in Indonesië, opgesteld op verzoek van MVO deel 1, 1949; 136; 1 omslag
    - Rapport Grondnotenaanplant in Indonesië, opgesteld op verzoek van MVO deel 2, 1949; 137; 1 omslag
    - Structuuronderzoek MVO-sector, opgesteld door MVO, 1972; 138; 1 omslag
  - Publicaties en statistische overzichten., 2.4.
    - Bijzondere Mededelingen Bedrijfschap voor Margarine, Vetten en Oliën, 1952-1955; 139; 1 omslag
    - MVO Mededelingen Productschap voor Margarine, Vetten en Oliën, 1956-2002; 140-160; 21 omslagen
      - 1956-1958, 140
      - 1959-1961, 141
      - 1962-1964, 142
      - 1965-1967, 143
      - 1968-1969, 144
      - 1970-1971, 145
      - 1972, 146
      - 1973-1974, 147
      - 1975, 148
      - 1976-1977, 149
      - 1978-1979, 150
      - 1980-1982, 151
      - 1983-1984, 152
      - 1985, 153
      - 1986-1988, 154
      - 1989-1991, 155
      - 1992-1993, 156
      - 1994-1995, 157
      - 1996-1997, 158
      - 1998-1999, 159
      - 2000-2002, 160
    - MVO Magazine., 2003-2013; 161-162; 2 omslagen
      - 2003-2009, 161
      - 2010-2013, 162
    - Nieuwsbrieven, 1997-2012; 163-166; 4 omslagen
      - Energie & Milieu, 1997-2004, 163
      - Projectgroep Biotechnologie Productschappen 1999-2006, 164
      - Arbeid, 2005-2012, 165
      - Informatiecampagne Dierlijk Vet, 2006-2011, 166
  - Organisatorische aangelegenheden, 2.5.
    - Foto’s & programmaboekje Seminar Oost-Europa (2000) en Amerika-reis (1983, 1996), 1981-2000; 167; 1 omslag
    - Foto’s & programmaboekje Gemeenschappelijke Openbare Vergadering der produktschappen (startbijeenkomst) Kurzaal Scheveningen, 1956; 168; 1 omslag
    - Arbeidsvoorwaarden MVO-medewerkers, 1964-2001; 189; 1 omslag
    - Verslag bijeenkomst :’Honderd jaar Margarine’ (+ foto’s), 1969; 169; 1 omslag
    - Oorkonde MVO D.A.A. Mossel (+ foto’s), 1972; 170; 1 omslag
    - Jubileumboek 100e openbare vergadering, 1974; 171; 1 omslag
    - Jubileumboek 25-jarig jubileum Productschap Margarine, Vetten en Oliën (+ foto’s), 1981; 172; 1 omslag
    - Benoemingsprocedure voorzitter(s) MVO, 1983-2002; 173; 1 omslag
  - Regelgeving (verordeningen en besluiten), 2.6.
    - Algemene bepalingen, 1956-2013; 175; 1 omslag
    - Bevoegdheden voorzitter/dagelijks bestuur, 1956-1998; 176; 1 omslag
    - Vergoedingen voorzitter/bestuur/commissies en reis- en verblijfskosten, 1956-2009; 177-179; 3 omslagen
      - Vergoeding voorzitter 1956-2004, 177
      - Vergoeding (dagelijks) bestuur/commissies 1964-2002, 178
      - Vergoeding reis- en verblijfskosten 1960-2009, 179
    - Verstrekking gegevens/registratieverplichting, 1958-2013; 180; 1 omslag
    - Heffingen en retributies, 1958-2010; 181-184; 4 omslagen
      - Vetheffing, heffing Oliefonds 1958-1993, 181
      - Administratieve heffingen en retributies 1961-2010, 182
      - Invoerheffing vet 1964, 183
      - Beleggingsbeleid 2010, 184
    - Productsamenstelling en -kwaliteit, 1957-2009; 185-187; 3 omslagen
      - Margarine, halvarine en melanges 1957-2002, 185
      - Spijsoliën en –vetten (inclusief bak- en braadvetten) 1961-2007, 186
      - Gebruikte frituurvetten en –oliën 2007-2009, 187
    - Documentatie in verband met Vet- & Oliebelasting, 1968-1987; 130; 1 omslag
    - EEG-regeling oliezaden (nonfood/nonfeed), 1992; 188; 1 omslag
    - Toezichthouder tuchtrecht, 2004-2008; 190; 1 omslag
  - Stukken betreffende de werkzaamheden gedurende de Tweede Wereldoorlog en Historisch archief., 2.7.
    - Statistische gegevens, 1938-1939; 191; 1 omslag
    - Verslag van de werkzaamheden van het bedrijfschap voor Margarine, Vetten e Oliën, 1940-1949; 192-193; 2 omslagen
      - 1940-1944, 192
      - 1945-1949, 193
    - Officiële rapportages over verslagen der werkzaamheden aan de Minister van Economische Zaken/Regeeringscommissaris voor Akkerbouw en Veehouderij, 1933-1940; 194; 1 omslag
    - Draaiboek voorbereiding van de voedselvoorziening onder buitengewone omstandigheden/crisis, 1952; 195; 1 omslag
    - Jubileumboek “40 jaren Station voor Maalderij en Bakkerij”, 1909-1949; 196; 1 omslag
    - Jubileumboek “Oliën, Vetten en oliezaden 1916 Jubileumnummer 1941”, 1916-1941; 197; 1 omslag
    - Berichten van den Dienst voor de Voedselvoorziening in Oorlogstijd nummer 1-8, 1944; 198; 1 omslag
    - Correspondentie Distributie MVO, 1936-1948; 199-200; 2 omslagen
      - 1936-1940, 199
      - 1946-1948, 200
    - Correspondentie in oorlogstijd (onder andere vorderingen oliewringers), 1940-1945; 201; 1 omslag
    - Overzicht rantsoenen vanaf 1939, 1939-1945; 202; 1 omslag
    - Duits overzicht van Nederlandse olie- en vetfabrieken onderscheiden naar operationeel en niet-operationeel, 1941; 203; 1 omslag
    - Documenten betrekking hebbende op kolen- en elektriciteitsvoorziening, 1942-1950; 204; 1 omslag